【裁判字號】    89,易,422
【裁判日期】    890612
【裁判案由】    竊盜
【裁判全文】
臺灣嘉義地方法院刑事判決                          八十九年度易字第四二二號
    公  訴  人  臺灣嘉義地方法院檢察署檢察官
    被      告  丙○○
右列被告因竊盜案件，經檢察官提起公訴（八十九年度偵字第一八○五號），本院判
決如左：
    主  文
丙○○攜帶兇器竊盜，處有期徒刑柒月，緩刑貳年。
扣案之圓鍬壹支沒收。
    事  實
一、丙○○為灌溉其代耕之農田，竟意圖為自己不法之所有，於民國八十九年三月七
    日下午五時許，前往甲○○坐落嘉義縣義竹鄉○○○○段農地，攜帶其所有客觀
    上足以對於他人身體、生命構成威脅之圓鍬一支，撬毀甲○○、黃助成、乙○○
    三人共同出資設置之電表箱鎖頭鐵鈕後，開啟電源抽取地下水灌溉其代耕之農地
    ，而以此方法竊取用電戶甲○○所有之電力約一百度（約值新台幣一百五十六元
    ），足以生損害於甲○○。嗣於翌日即三月八日上午十時三十五分許，經警據報
    在上開農地查獲上情。
二、案經被害人甲○○訴由嘉義縣警察局朴子分局報請台灣嘉義地方法院檢察署檢察
    官偵查起訴。
    理  由
一、訊據被告丙○○固坦承於右開時、地，以圓鍬撬開電表箱鎖頭鐵鈕後，開啟電源
    抽取地下水灌溉其代耕之農地等事實不諱，惟矢口否認有何竊盜犯行，辯稱：其
    係代乙○○耕作農地，而乙○○表示可使用上開電源抽取地下水灌溉，及當時因
    天色已暗，若前往向甲○○索取鑰匙恐來不及灌溉，始先行將鎖頭鐵鈕撬開云云
    ；惟查，右揭犯罪事實，業據告訴人甲○○於警訊時、偵查中及本院審理時指訴
    綦詳，核與證人即代黃助成耕作之林清淵於偵查中證述之情節相符，並有現場照
    片四幀附於警卷可稽。次查上開電源箱雖係告訴人及黃助成、乙○○共同出資設
    置，惟乙○○於委託被告丙○○代耕後，均未與甲○○等人共同負擔電費及修理
    費，且丙○○自受託代耕以來，亦未與甲○○等人分擔電費及修理費等情，亦據
    被告及證人乙○○分別於偵查中供述、證述明確，則被告明知使用上開電源灌溉
    應共同負擔電費，其竟拒絕分擔，並趁甲○○等共有人不知之際，暗中以圓鍬撬
    毀電源箱鎖頭鐵鈕，以開啟電源抽取地下水灌溉，其應有不法所有之意圖甚明，
    被告上開所辯顯係臨訟卸責之詞，不足採信，本件事證明確，被告犯行堪予認定
    。
二、查被告撬毀上開電表箱鎖頭鐵鈕，所持用之圓鍬一支，係屬質地堅硬且尖銳之五
    金工具，持供行竊使用，確實足以對於他人之身體、生命構成威脅，且足以生損
    害於告訴人；核其所為，係犯刑法第三百二十一條第一項第三款之攜帶兇器竊盜
    罪及同法第三百五十四條之毀損罪。按刑法第三百二十一條第一項第二款所謂之
    「安全設備」，係指建築物及防衛建築物而設之安全設備而言，查本件被告所毀
    損者僅係電表箱鎖頭鐵鈕，而非建築物或防衛建築物而設之安全設備，自不得加
    以擴張解釋，公訴人認被告上開所為，另涉犯刑法第三百二十一條第一項第二款
    之加重竊盜罪，容有誤會；又公訴人就被告所犯，雖未論及刑法第三百五十四條
    之毀損罪，惟起訴事實已敘述明確，且告訴人於偵查中就毀損罪部分亦表明提出
    告訴，本院自得併予審究，起訴之法條應予變更。被告所犯上開二罪，有方法結
    果之牽連關係，應依刑法第五十五條規定，從一重之攜帶兇器竊盜罪處斷。爰審
    酌被告犯罪之動機、目的、手段、其品性及智識程度、犯後態度等一切情狀，量
    處如主文所示之刑。查被告前未曾受有期徒刑以上刑之宣告，有台灣嘉義地方法
    院檢察署刑案資料查註紀錄表一份附於偵查卷可稽，且被告年歲已高，經此偵審
    科刑宣告之教訓，當已足資促使有所警惕而無再犯之虞，本院因認前開對其所宣
    告之刑，以暫不執行為適當，爰併予宣告緩刑二年，以勵來茲而啟自新。
三、被告持以竊電之圓鍬一支，為被告所有且供其犯罪所用之物，業據其於本院審理
    時供承在卷，故雖未扣案，惟無法證明業已滅失，仍應依刑法第三十八條第一項
    第二款規定宣告沒收。
據上論斷，應依刑事訴訟法第二百九十九條第一項前段、第三百條，刑法第三百二十
三條、第三百二十一條第一項第三款、第三百五十四條、第五十五條、第七十四條第
一款，判決如主文。
本案經檢察官林世芬到庭執行職務。
中      華      民      國    八十九    年      六      月     十二     日
                                    臺灣嘉義地方法院刑事第一庭
                                        法  官  唐  淑  民
右正本證明與原本無異。
如不服本判決，應於判決送達後十日內向本院提出上訴狀( 應附繕本 )。
中      華      民      國    八十九    年      六      月     十三     日
            書記官  林  育  興
附錄：
刑法第三百二十一條第一項第三款
犯竊盜罪而有左列情形之一者，處六月以上五年以下有期徒刑：
三、攜帶兇器而犯之者。
刑法第三百二十三條：
電能、熱能及其他能量或電磁紀錄，關於本章之罪，以動產論。


司法院資訊處製作；財團法人民間司法改革基金會備份。
